# 求教营业现金流量公司中收入和成本是否包含增值税？

提问人：vgs999 时间：2022-12-01 09:52:58
1 ，营业现金流量中营业收入和营业成本是否包含增值税？
2 ，公式同时=净利+折旧，是不是可以认为不含增值税？
3 ，增值税构成了现金流，为什么不含？比如收到 113 万，肯定是收到的含税的现金流。
谢谢

回答人：chenyiwei
此类指标一般都按照不含增值税的金额计算。增值税属于价外税，实质是代收代付，并不构成本企业可利用的经营现金流。